【裁判字號】    99,易,483
【裁判日期】    990513
【裁判案由】    竊盜
【裁判全文】
臺灣臺中地方法院刑事判決               99年度易字第483號
公  訴  人  臺灣臺中地方法院檢察署檢察官
被      告  丙○○
            乙○○
上列被告因竊盜案件，經檢察官提起公訴（98年度偵字第29352
號、99年度偵字第2508號），因被告就被訴事實為有罪之陳述，
經本院告知簡式審判程序意旨，並聽取公訴人及被告之意見後，
裁定依簡式審判程序審理，茲判決如下：
    主    文
丙○○犯如附表一編號一至四所示之罪，均累犯，各處如附表一
編號一至四所示之刑。應執行有期徒刑貳年捌月，扣案如附表二
所示之物均沒收。
乙○○犯如附表一編號一、三所示之罪，均累犯，各處如附表一
編號一、三所示之刑。應執行有期徒刑壹年，扣案如附表二所示
之物均沒收。
    犯罪事實
一、丙○○前因詐欺案件，經本院以96年度易字第5228號判決判
    處有期徒刑6月確定，甫於民國97年7月7日易科罰金執行完
    畢；乙○○前因違反毒品危害防制條例案件，經本院以95年
    度訴字第126號判決判處應執行有期徒刑2年3月確定，甫於
    96年7月16日縮刑期滿執行完畢。猶不知悔改，仍為下列犯
    行：
（一）丙○○與姓名年籍不詳綽號「胖子」之成年男子，共同基
      於意圖為自己不法所有之犯意聯絡，謀議竊取裕國冷凍冷
      藏股份有限公司（下稱裕國冷凍公司）冷凍庫內之物品後
      ，由丙○○以其所有內置門號0000000000號SIM卡之行動
      電話聯絡乙○○與甲○○（由本院另行審結）共同參與犯
      案。於98年11月22日上午2時許由丙○○駕駛車牌號碼9P-
      7345號自小貨車，搭載乙○○、甲○○前往臺中市西屯區
      ○○區○路3號裕國冷凍公司之G304冷凍庫（該冷凍庫出
      租予天連農水產股份有限公司存放貨品），由丙○○攜帶
      藍黑便帽2頂、白色手套1副及持可供兇器使用之黑色握把
      鐵撬1支，撬開冷凍庫之鐵鍊後，丙○○、乙○○動手竊
      取漁獲即海鮮26箱得手，甲○○則負責在旁把風。丙○○
      旋將該等漁獲交予「胖子」，並自「胖子」處取得新臺幣
      (下同)1萬元，得款後朋分2000元予乙○○、3000元予甲○○。
（二）丙○○基於意圖為自己不法所有之犯意，於98年11月22日
      上午6時許，駕駛車牌號碼X6-5311號自小客車前往臺中市
      西屯區○○區○路3號裕國冷凍公司G304冷凍庫（該冷凍
      庫出租予天連農水產股份有限公司存放貨品），配戴白色
      手套1副，徒手竊取海鮮1箱。
（三）丙○○與姓名年籍不詳綽號「胖子」、「阿吉仔」之成年
      男子，共同基於意圖為自己不法所有之犯意聯絡，謀議竊
      取裕國冷凍公司冷凍庫內之物品後，由丙○○以其所有內
      置門號0000000000號SIM卡之行動電話聯絡乙○○共同參
      與犯案。於98年11月23日上午4時許，由丙○○駕駛車牌
      號碼MO-9322號自小貨車，搭載乙○○、「阿吉仔」、「
      胖子」前往臺中市西屯區○○區○路3號裕國冷凍公司之
      G306冷凍庫（該冷凍庫出租予天連農水產股份有限公司存
      放貨品），丙○○攜帶藍黑便帽2頂、白色手套1副，另綽
      號「胖子」則以不明方法破壞該處大門之鐵鍊門鎖後，再
      由丙○○、乙○○、「阿吉仔」進入冷凍庫竊取海鮮（數
      量為如附表3所示之海鮮扣除上開犯罪事實（一）、（二
      ）所示之數量）及碳纖維布4箱得手，「胖子」則在外把
      風。
（四）丙○○基於意圖為自己不法所有之犯意，於98年11月25日
      上午3時許，前往臺中市西屯區○○區○路3號裕國冷凍公
      司辦公室，持在上址拾得之可供兇器使用之螺絲起子1支
      （未扣案），打破辦公室窗戶玻璃，由該窗戶爬進裕國冷
      凍公司辦公室內入竊取周景茂所有之手錶1支、裕國冷凍
      公司所有之佛像3尊。
    嗣於98年12月10日，經警持搜索票搜索丙○○所有車牌號碼
    X6-5311號自小客車及其位於臺中市○區○○路358之1巷52
    號2樓住處，扣得如附表二所示之藍黑便帽2頂、白色手套1
    副、黑色握把鐵撬1支、NOKIA牌行動電話1支、門號0000000
    000號SIM卡1張，而得知上情。
二、案經裕國冷凍公司訴由臺中市警察局第六分局報告臺灣臺中
    地方法院檢察署檢察官偵查起訴。
    理    由
一、按除簡式審判程序、簡易程序及刑事訴訟法第376條第1款、
    第2款所列之罪之案件外，第一審應行合議審判，刑事訴訟
    法第284條之1修正條文定有明文。本件被告丙○○、乙○○
    所犯均係屬刑事訴訟法第376條第2款所列之刑法第320條、
    第321條之竊盜罪，依法獨任進行審理程序，合先敘明。
二、次按原起訴意旨雖認被告丙○○、乙○○所犯犯罪事實（一
    ）部分為刑法第321條第1項第3款、第4款之加重竊盜罪，犯
    罪事實（三）部分為刑法第321條第1項第4款之加重竊盜罪
    ，惟業經蒞庭檢察官於本院99年4月8日審理程序期日，當庭
    將起訴法條各更正為刑法第321條第1項第2款、第3款、第4
    款，刑法第321條第2款、第4款之加重竊盜罪，合先敘明。
三、上揭加重竊盜之事實，業據被告丙○○、乙○○於本院審理
    中均坦承不諱，核與證人林志華、陳志銓、周景茂於警詢（
    見警卷第12-27頁）及偵查（見偵卷第75-77頁）之證述情節
    相符，並有職務報告、搜索扣押筆錄、現場照片、監視錄影
    翻拍照片及光碟、告訴人裕國冷凍公司失竊損失明細表、天
    連農水產股份有限公司之銷貨單，及統一發票、贓物認領保
    管單等在卷可證。復有藍黑便帽2頂、手套1副、黑色握把鐵
    撬1支、NOKIA牌行動電話1支、門號0000000000號SIM卡1張
    扣案可供佐證。足證被告丙○○、乙○○2人上開自白與事
    實相符，堪信為真實。本件事證明確，被告丙○○、乙○○
    竊盜犯行堪予認定。
四、論罪科刑：
（一）按刑法第321條第1項第2款之「門扇」專指門戶而言，而
      所謂「其他安全設備」，指門扇牆垣以外，依通常觀念足
      認防盜之一切設備而言，如門鎖、窗戶等（最高法院45年
      台上字第1443號、55年台上字第547號判例意旨參照）。
      準此，非屬分隔住宅或建築物內外之間之出入口大門，而
      依通常觀念足認防盜之一切設備，諸如門鎖、鐵鍊以及窗
      戶等，均屬「其他安全設備」；另按刑法第321條第1項第
      3款所規定之攜帶兇器竊盜罪，係以行為人攜帶兇器竊盜
      為其加重條件，此所謂兇器，其種類並無限制，凡客觀上
      足對人之生命、身體、安全構成威脅，具有危險性之兇器
      均屬之，且祇須行竊時攜帶此種具有危險性之兇器為已足
      ，並不以攜帶之初有行兇之意圖為必要（最高法院79年臺
      上字第5253號判例意旨參照）。被告丙○○於犯罪事實（
      一）、（四）行竊時，所持之黑色握把鐵撬、螺絲起子，
      均質地堅硬，堪供撐開鐵鍊、毀壞窗戶玻璃，客觀上均足
      以對於人之生命、身體構成威脅而具有危險性，顯屬兇器
      無疑。
（二）核被告丙○○、乙○○所為，附表一編號1部分：被告丙○○、乙○○所為均係犯刑法第321條第1項第2款、第3款
      、第4款之加重竊盜罪。被告丙○○、乙○○與甲○○、
      「胖子」就上開犯行均有犯意聯絡，行為分擔，應論以共
      同正犯。附表一編號2部分：被告丙○○所為係犯刑法第3
      20條第1項之竊盜罪。附表一編號3部分：被告丙○○、乙○○所為均係犯刑法第321條第1項第2款、第4款之加重竊
      盜罪。被告丙○○、乙○○與綽號「胖子」、「阿吉仔」
      就上開犯行均有犯意聯絡，行為分擔，應論以共同正犯。
      附表一編號4部分：被告丙○○所為係犯刑法第321條第1
      項第2款、第3款之加重竊盜罪。另被告丙○○、乙○○就
      如附表編號1、4所為毀壞鐵鍊、門鎖、窗戶部分，係毀壞
      安全設備之行為，該行為，乃係竊盜之加重要件行為，自
      無成立毀損罪之餘地（最高法院83年度台上字第3856號判
      決意旨參照），附此敘明。
（三）被告丙○○就如附表一編號1-4之4次竊盜犯行，被告乙○○就如附表一編號1、3之2次竊盜犯行，犯意各別，應予
      分論併罰。被告丙○○前因詐欺案件，經本院以96年度易
      字第52 28號判決判處有期徒刑6月確定，甫於97年7 月7
      日易科罰金執行完畢；乙○○前因違反毒品危害防制條例
      案件，經本院以95年度訴字第126號判決判處應執行有期
      徒刑2年3月確定，甫於96年7月16日縮刑期滿執行完畢，
      此有臺灣高等法院被告前案紀錄表2份在卷可按，渠等於
      徒刑執行完畢後，5年以內故意再犯本件有期徒刑以上之
      罪，均為累犯，應依刑法第47條第1項之規定各加重其刑
      。
（四）被告丙○○於有偵查權限之機關發覺其涉有附表編號1、
      3、4所示竊盜行為前，主動向員警自首各該次竊盜犯行，
      並接受裁判；另被告乙○○亦於有偵查權限之機關發覺其
      涉有附表編號3所示竊盜行為前，主動向員警自首該次竊
      盜犯行，並接受裁判等情，經證人即臺中市警察局第六分
      局工業派出所員警曾吉男到庭結證在卷可證（見本院卷第
      132-133頁）。從而，被告丙○○就附表一編號1、3、4所
      示之竊盜犯行，被告乙○○就附表一編號3所示之竊盜犯
      行，均符合自首要件，而依刑法第62條前段規定減輕其刑
      ，並皆先加後減之。
（五）爰審酌被告丙○○前有贓物、妨害兵役、違反麻醉藥品管
      理條例、傷害、詐欺、違反毒品危害防制條例，及多次竊
      盜前科，被告乙○○前有違反肅清煙毒條例、槍砲彈藥刀
      械管制條例、毒品危害防制條例等前科之素行，不思以正
      當途徑掙取金錢，結夥三人、毀壞他人安全設備、攜帶兇
      器竊盜，侵害他人對財產權之管領，危害甚鉅，並審酌被
      害人所受之損害，被告丙○○、乙○○涉案之程度，及渠
      等犯後於本院審理時均坦承犯行之態度等一切情狀，分別
      量處如主文所示之刑，並定應執行刑，以示懲儆。
（六）扣案如附表二所示之物為被告丙○○所有，其中編號1之
      藍黑色便帽2頂為供被告丙○○犯如附表編號1、3所示之
      竊盜犯行，編號2之手套1副為供被告丙○○犯如附表編號
      1、2、3所示之竊盜犯行，編號3之黑色握把鐵撬1支為供
      被告丙○○犯如附表編號1所示之竊盜犯行，編號4、5所
      示之行動動話、SIM卡為供被告丙○○犯如附表編號1、3
      所示之竊盜犯行所用之物等情，業經被告丙○○供陳在卷
      （見本院卷第108頁背面），爰依刑法第38條第1項第2款
      、第3項，應予宣告沒收。至於被告丙○○為犯罪事實（
      四）犯行所持之螺絲起子1支，並非被告丙○○所有，爰
      不予宣告沒收。另扣案之角向磨光機、手提包等物品，均
      非供被告丙○○、乙○○犯本案竊盜罪所用之物，且非違
      禁物，亦不予宣告沒收，附此敘明。
據上論斷，應依刑事訴訟法第273條之1第1項、第299條第1項前
段，刑法第28條、第320條、第321條第1項第2款、第3款、第4款
、第47條第1項、第51條第5款、第62條前段、第38條第1項第2款
、第3項，判決如主文。
本案經檢察官丁○○到庭執行職務。
中    華    民    國    99    年    5    月    13     日
                  刑事第12庭    法  官 周玉蘭
以上正本證明與原本無異。
如不服本判決應於收受判決後10日內向本院提出上訴書狀，並應
敘述具體理由。其未敘述上訴理由者，應於上訴期間屆滿後20日
內向本院補提理由書（均須按他造當事人之人數附繕本）「切勿
逕送上級法院」。
告訴人或被害人對於判決如有不服具備理由請求檢察官上訴者，
其上訴期間之計算係以檢察官收受判決正本之日期為準。
                                書記官 黃泰能
中    華    民    國    99    年    5    月    13     日
附錄本案論罪法條全文：
中華民國刑法第320條
（普通竊盜罪、竊佔罪）
意圖為自己或第三人不法之所有，而竊取他人之動產者，為竊盜
罪，處5  年以下有期徒刑、拘役或 5 百元以下罰金。
意圖為自己或第三人不法之利益，而竊佔他人之不動產者，依前
項之規定處斷。
前二項之未遂犯罰之。
中華民國刑法第321條
（加重竊盜罪）
犯竊盜罪而有左列情形之一者，處6月以上、5年以下有期徒刑：
一、於夜間侵入住宅或有人居住之建築物、船艦或隱匿其內而犯
    之者。
二、毀越門扇、牆垣或其他安全設備而犯之者。
三、攜帶兇器而犯之者。
四、結夥三人以上而犯之者。
五、乘火災、水災或其他災害之際而犯之者。
六、在車站或埠頭而犯之者。
前項之未遂犯罰之。
附表一:
┌──┬─────┬──────┬──────────┐
│編號│  犯罪事實│   所犯法條 │    宣告刑          │
├──┼─────┼──────┼──────────┤
│ 1  │犯罪事實一│刑法第321條 │丙○○結夥三人以上、│
│    │之（一）  │第1項第2款、│攜帶兇器、毀壞安全設│
│    │          │第3款、第4款│備竊盜，累犯，處有期│
│    │          │            │徒刑壹年，扣案如附表│
│    │          │            │二所示之物均沒收。  │
│    │          │            │乙○○結夥三人以上、│
│    │          │            │攜帶兇器、毀壞安全設│
│    │          │            │備竊盜，累犯，處有期│
│    │          │            │徒刑玖月，扣案如附表│
│    │          │            │二所示之物均沒收。  │
├──┼─────┼──────┼──────────┤
│ 2  │犯罪事實一│刑法第320條 │丙○○竊盜，累犯，處│
│    │之（二）  │第1項       │有期徒刑伍月。扣案如│
│    │          │            │附表二編號2所示之物 │
│    │          │            │沒收。              │
├──┼─────┼──────┼──────────┤
│ 3  │犯罪事實一│刑法第321條 │丙○○結夥三人以上、│
│    │之（三）  │第1項第2款、│毀壞安全設備竊盜，累│
│    │          │第4款       │犯，處有期徒刑拾壹月│
│    │          │            │，扣案如附表二編號1 │
│    │          │            │、2、4、5所示之物均 │
│    │          │            │沒收。              │
│    │          │            │乙○○結夥三人以上、│
│    │          │            │毀壞安全設備竊盜，累│
│    │          │            │犯，處有期徒刑陸月，│
│    │          │            │扣案如附表二編號1、2│
│    │          │            │、4、5所示之物均沒收│
│    │          │            │。                  │
├──┼─────┼──────┼──────────┤
│ 4  │犯罪事實一│刑法第321條 │丙○○攜帶兇器、毀越│
│    │之（四）  │第1項第2款、│安全設備竊盜，累犯，│
│    │          │第3款       │處有期徒刑拾壹月。  │
└──┴─────┴──────┴──────────┘
附表二:
┌──┬───────────┬───────────┐
│編號│扣案物品名稱          │數量                  │
├──┼───────────┼───────────┤
│1   │藍黑便帽              │2頂                   │
├──┼───────────┼───────────┤
│2   │手套                  │1副                   │
├──┼───────────┼───────────┤
│3   │黑色握把鐵撬          │1支                   │
├──┼───────────┼───────────┤
│4   │NOKIA牌行動電話       │1支                   │
├──┼───────────┼───────────┤
│5   │SIM卡(門號0000000000) │1張                   │
└──┴───────────┴───────────┘
附表三：
┌──┬───────────┬───────────┐
│編號│失竊物品名稱          │數量                  │
├──┼───────────┼───────────┤
│1   │白蝦仁                │180公斤               │
├──┼───────────┼───────────┤
│2   │草蝦仁割12325         │270公斤               │
├──┼───────────┼───────────┤
│3   │草蝦仁割1200          │90公斤                │
├──┼───────────┼───────────┤
│4   │凍旭蟹                │360公斤               │
├──┼───────────┼───────────┤
│5   │小章魚                │12公斤                │
├──┼───────────┼───────────┤
│6   │軟絲                  │405公斤               │
├──┼───────────┼───────────┤
│7   │鮑魚                  │60公斤                │
└──┴───────────┴───────────┘

司法院資訊處製作；財團法人民間司法改革基金會備份。
